臺灣高雄地方法院刑事判決　　　　　　　100年度訴字第989號
公　訴　人　臺灣高雄地方法院檢察署檢察官
被　　　告　蘇紘輝
選任辯護人　陳靜娟律師
　　　　　　張賜龍律師
上列被告因違反槍砲彈藥刀械管制條例案件，經檢察官提起公訴
（100年度偵字第13464 號），本院判決如下：
    主  文
蘇紘輝犯非法寄藏手槍罪，處有期徒刑伍年陸月，併科罰金新臺
幣拾萬元，罰金如易服勞役，以新臺幣壹仟元折算壹日，扣案如
附表編號1 、2 、6 所示之物及附表編號3 、4 、5 試射所剩之
子彈共拾陸顆均沒收。
    事  實
一、蘇紘輝明知手槍、改造手槍、子彈及槍砲之主要組成零件均
    屬違禁物，未經許可不得寄藏、持有，竟未經許可，基於寄
    藏手槍、改造手槍、子彈及槍砲主要零件之犯意，於民國94
    、95年間某日，在其位於高雄市苓雅區○○○路398 巷13號
    4 樓之住處，經其友人「林明來」（已歿）交付如附表所示
    之物，而囑託蘇紘輝代為保管，蘇紘輝乃將如附表編號1 至
    6 所示之物藏放於其住處房間內，寄藏如附表編號1 至6 所
    示之物。嗣警方於100 年4 月27日下午2 時40分許，至蘇紘
    輝位於上址之住處搜索，扣得如附表所示之物及牛皮紙包裝
    袋1 個、牛皮紙提袋1 個、黑色皮製手提包1 個等物，始悉
    上情。
二、案經行政院海岸巡防署南部地區巡防局報告臺灣高雄地方法
    院檢察署檢察官偵查起訴。
    理  由
壹、程序部分
    本判決所引用之證據資料（詳後引用之各項證據），其中係
    屬傳聞證據部分，縱無刑事訴訟法第159 條之1 至第159 條
    之4 或其他規定之傳聞證據例外情形，亦因被告、辯護人及
    檢察官均未於言詞辯論終結前，就證據能力聲明異議，依刑
    事訴訟法第159 條之5 第2 項規定，視為同意作為證據使用
    ；本院審酌卷內並無事證顯示各該陳述之作成時、地與週遭
    環境，有何致令陳述內容虛偽、偏頗之狀況後，亦認為適當
    ，依刑事訴訟法第159 條之5 之規定，為傳聞法則之例外，
    應有證據能力。
貳、實體部分
一、訊據被告蘇紘輝對於前開犯行坦承不諱，並有行政院海岸巡
    防署南部地區巡防局高雄第二機動查緝隊搜索扣押筆錄（警
    卷第9 至11頁）、行政院海岸巡防署南部地區巡防局扣押物
    品目錄表（警卷第12、13頁）及扣案如附表所示之物可資證
    明。而扣案如附表編號1 至6 所示之物經鑑定，編號1 之槍
    枝屬係仿造槍，為仿以色列JERICHO 941FBL型口徑9mm 制式
    半自動手槍製造，未發現有槍號，槍管內具6 條右旋來復線
    ，擊發功能正常，可供擊發同口徑制式子彈使用，具殺傷力
    ，屬手槍；編號2 之槍枝係由仿BERETTA 廠84型半自動手槍
    製造之槍枝，換裝土造金屬槍管而成，擊發功能正常，可供
    擊發適用子彈使用，具殺傷力；編號3 之子彈為非制式子彈
    ，由金屬彈殼組合8.9 ±0.5mm 金屬彈頭而成，經採樣6 顆
    試射均可擊發，具殺傷力；編號4 之子彈由口徑9mm 制式彈
    殼組合直徑8.9 ±0.5 金屬彈頭而成，採樣2 顆試射，可擊
    發，亦具殺傷力；編號5 之子彈為9mm 制式子彈，採樣1 顆
    試射，可擊發，具殺傷力；編號6 之槍管2 枝，為土造金屬
    槍管，均為公告之槍砲主要組成零件等情，有內政部警政署
    刑事警察局100 年6 月9 日刑鑑字第1000064666號鑑定書（
    偵卷第9 至11頁）、內政部100 年9 月8 日內授警字第1000
    871963號函（院二卷第8 頁）、內政部100 年9 月14日內授
    警字第1000872015號函（院二卷第9 頁）附卷可查，足認被
    告上開任意性自白與事實相符，被告犯行堪予認定，應依法
    論罪科刑。
二、按持有與寄藏，均係將物置於自己實力支配之下，惟寄藏行
    為，係指受寄代藏而言，即受人委託代為保管，是應以持有
    即實力支配係為他人或為自己而占有管領為判別持有或寄藏
    之準據，此有最高法院74年台上字第3400號判例及97年度台
    上字第2334號、第4178號判決意旨可參。查被告係受其友人
    之託，而代為保管附表編號1 至6 所示之物，此有被告自承
    ：林明來怕他的手下胡作非為，... 當時他身患重病，因為
    我生活單純，他說暫時寄放在我這裡，後來他在96年因病過
    世，我不知道如何處理，就一直放在我這裡... 如果他跟我
    要回去，我就要還他等語可憑（偵卷第4 頁、院二卷第29、
    30頁），堪認被告係為他人占有管理如附表編號1 至6 之物
    。是核被告所為，係犯槍砲彈藥刀械管制條例第7 條第4 項
    未經許可寄藏手槍罪、第8 條第4 項未經許可寄藏具殺傷力
    之槍枝罪、第12條第4 項未經許可寄藏子彈罪、第13條第4
    項未經許可寄藏槍枝主要零件罪。公訴意旨認被告係持有如
    附表編號1至6所示等物，容有未洽；而起訴書漏未引用槍砲
    彈藥刀械管制條例第8條第4項之條文，惟此部分業經檢察官
    當庭補充（院二卷第22頁），併此說明。被告以一行為寄藏
    上開違禁物，而觸犯上開罪名，為想像競合犯，應從一重論
    以未經許可寄藏手槍罪。另就被告是否符合槍砲彈藥刀械管
    制條例第18條第4項前段之減輕或免除其刑規定等有利被告
    之事項調查，被告雖於偵查及審判中自白，並於偵查中稱其
    槍枝來源為其友人「林明來」，惟稱該人業於96年間死亡（
    偵卷第4、5頁），是並無因被告之供述查獲或因而防制重大
    危害治安事件發生之情形，自不得援引槍砲彈藥刀械管制條
    例第18條第4項規定予以減輕或免除其刑，附此敘明。
三、爰審酌被告明知「林明來」所交付之物品為違禁物，竟仍因
    受友人「林明來」之託而自94、95年間起寄藏如附表所示之
    物，時間達5 、6 年之久，其行為間接影響社會治安，實不
    足取，被告所寄藏之槍枝包括手槍及改造手槍，子彈亦多達
    25顆，另尚寄藏槍管等物，及被告犯後始終坦承犯行，態度
    尚可，且無證據證明被告有持上開槍枝為其他犯罪之情形，
    以及被告大學畢業，於農業科技有限公司擔任業務專員，月
    收入約新臺幣3 萬元之智識程度及經濟狀況（院二卷第28、
    32頁）等一切情狀，量處如主文所示之刑（含併科罰金），
    並諭知罰金易服勞役之折算標準。至辯護人請求依刑法第59
    條酌減其刑乙節，查刑法第59條之酌量減輕其刑，必於犯罪
    之情狀，在客觀上足以引起一般同情，認為即予宣告法定低
    度刑期，猶嫌過重者，始有其適用（最高法院51年台上字第
    899 號判例意旨參照），經本院詳加斟酌後，認依被告之犯
    罪情狀，並無給予法定最低度之刑度猶嫌過重之情形，爰未
    依刑法第59條酌減其刑。而扣案編號1 、2 、6 之物均為違
    禁物，應依刑法第38條第1  項第1 款沒收；編號3 、4 、5
    之子彈，各經採其中6 顆、2 顆、1 顆試射，就試射之子彈
    共9 顆業因鑑定而耗損，其所留彈頭、彈殼，已不具子彈完
    整結構，並非違禁物，應僅就試射所餘之子彈共16顆依刑法
    第38條第1 項第1 款沒收之。至扣案如附表編號7  所示1之
    物及牛皮紙包裝袋1 個、牛皮紙提袋1 個、黑色皮製手提包
    1 個等物，經查並非違禁物，且非被告所有，爰不為沒收之
    諭知，一併說明。
據上論斷，應依刑事訴訟法第299 條第1 項前段，槍砲彈藥刀械
管制條第7 條第4 項、第8 條第4 項、第12條第4 項、第13條第
4 項，刑法第11條前段、第55條、第42條第3 項、第38條第1 項
第1 款，判決如主文。
本案經檢察官吳美齡到庭執行職務。
中    華    民    國   100    年    10    月    26    日
                  刑事第二十庭 審判長 法  官  林永村
                                      法  官  饒志民
                                      法  官  蔡書瑜
以上正本證明與原本無異。
如不服本判決應於收受送達後10日內向本院提出上訴書狀，並應
敘述具體理由；如未敘述上訴理由者，應於上訴期間屆滿後20日
內向本院補提理由書（均須按他造當事人之人數附繕本）「切勿
逕送上級法院」。
中    華    民    國   100    年    10    月    26    日
                                      書記官  林玉珊
附錄：論罪法條
槍砲彈藥刀械管制條例第7條第4項
未經許可，持有、寄藏或意圖販賣而陳列第1 項所列槍砲、彈藥
者，處5 年以上有期徒刑，併科新臺幣1 千萬元以下罰金。
槍砲彈藥刀械管制條例第8條第4項
未經許可，持有、寄藏或意圖販賣而陳列第1 項所列槍枝者，處
3 年以上10年以下有期徒刑，併科新臺幣7 百萬元以下罰金。
槍砲彈藥刀械管制條例第12條第4項
未經許可，持有、寄藏或意圖販賣而陳列子彈者，處 5 年以下
有期徒刑，併科新臺幣300 萬元以下罰金。
槍砲彈藥刀械管制條例第13條第4項
未經許可，持有、寄藏或意圖販賣而陳列第1 項所列零件者，處
6 月以上5 年以下有期徒刑，併科新臺幣300 萬元以下罰金。附
表
┌─┬───────────┬────────────┐
│編│         名稱         │          備註          │
│號│                      │                        │
├─┼───────────┼────────────┤
│1 │仿以色列IMI 廠JERICHO │擊發功能正常，可供擊發同│
│  │941FBL型口徑9mm 制式半│口徑制式子彈使用，具殺傷│
│  │自動手槍之仿造槍1 支（│力。                    │
│  │槍枝管制編號0000000000│                        │
│  │）                    │                        │
├─┼───────────┼────────────┤
│2 │仿BERETTA 廠84型半自動│擊發功能正常，可供擊發適│
│  │手槍換裝土造金屬槍管之│用子彈使用，具殺傷力。  │
│  │改造手槍1 支（槍枝管制│                        │
│  │編號0000000000）      │                        │
├─┼───────────┼────────────┤
│3 │金屬彈殼組合8.9±0.5mm│採樣6 顆試射，可擊發，均│
│  │金屬彈頭之非制式子彈18│具殺傷力。試射所剩子彈12│
│  │顆                    │顆                      │
├─┼───────────┼────────────┤
│4 │9mm 制式彈殼組合8.9 ±│採樣2 顆試射，可擊發，均│
│  │0.5mm 金屬彈頭之非制式│具殺傷力。試射所剩子彈3 │
│  │子彈5 顆              │顆。                    │
├─┼───────────┼────────────┤
│5 │9mm制式子彈2顆        │採樣1 顆試射，可擊發，具│
│  │                      │殺傷力。試射所剩子彈1 顆│
│  │                      │。                      │
├─┼───────────┼────────────┤
│6 │土造金屬槍管2枝       │屬槍砲主要組成零件。    │
├─┼───────────┼────────────┤
│7 │子彈半成品1 顆、金屬復│均非屬槍砲主要組成零件。│
│  │進簧桿1  枝、金屬彈簧1│                        │
│  │枝                    │                        │
└─┴───────────┴────────────┘